最高法院民事裁定　　　　　　　　　 111年度台上字第2046號
上　訴　人　柳錦雲
　　　　　　鄭木良
共　　　同
訴訟代理人　洪珮瑜律師
被 上訴 人　李文松
　　　　　　李青海
　　　　　　李健華
　　　　　　劉大勝

　　　　　　劉偉誠
　　　　　　劉偉毅
　　　　　　劉淑珍
　　　　　　劉淑蘭

　　　　　　劉淑瑛
　　　　　　劉小萍
上列當事人間債務人異議之訴事件，上訴人對於中華民國111年5
月10日臺灣高等法院第二審判決（111年度上字第210號），提起
上訴，本院裁定如下：　　　　　
    主  文
上訴駁回。
第三審訴訟費用由上訴人負擔。
    理  由
按上訴第三審法院，非以原判決違背法令為理由，不得為之；又
判決不適用法規或適用不當者，為違背法令；且提起上訴，上訴
狀內應記載上訴理由，表明原判決所違背之法令及其具體內容，
暨依訴訟資料合於該違背法令之具體事實，其依民事訴訟法第46
9條之1規定提起上訴者，並應具體敘述為從事法之續造、確保裁
判之一致性或其他所涉及之法律見解具有原則上重要性之理由。
同法第467條、第468條、第470條第2項定有明文。是當事人提起
上訴，如依同法第469 條規定，以原判決有所列各款情形之當然
違背法令為理由時，其上訴狀或理由書應表明該判決有合於各該
條款規定情形之具體內容，及係依何訴訟資料合於該違背法令之
具體事實；如依同法第469條之1規定，以原判決有前條以外其他
不適用法規或適用不當為理由時，其上訴狀或理由書應表明該判
決所違背之法令條項，或有關大法官解釋、憲法法庭裁判意旨，
或成文法以外之習慣或法理、法則等及其具體內容，暨係依何訴
訟資料合於該違背法令之具體事實，並具體敘述為從事法之續造
、確保裁判之一致性或其他所涉及之法律見解具有原則上重要性
之理由。上訴狀或理由書如未依上述方法表明，或其所表明者與
上開法條規定不合時，即難認為已合法表明上訴理由，其上訴自
非合法。本件上訴人對於原判決提起上訴，雖以該判決違背法令
為由，惟核其上訴理由狀所載內容，係就原審取捨證據、認定事
實及適用法律之職權行使，所論斷：新北市○○區○○段000 ○
000 地號土地（下稱系爭土地）原登記為訴外人周辨所有。原法
院108年度上易字第898號判決（下稱系爭確定判決）訴訟於民國
109年2月11日言詞辯論終結，認定：系爭土地以繼承為原因登記
為被上訴人所有，上訴人無權占有該土地，准許被上訴人之請求
，判命上訴人拆除系爭土地上之地上物，返還占用土地，及給付
不當得利。上訴人以其於同年12月29日發現被上訴人之戶籍有問
題，被上訴人之被繼承人為訴外人李曾員妹，李曾員妹之被繼承
人為訴外人施周氏快，施周氏快雖曾為周辨之養女，但已終止收
養關係，非周辨之繼承人，被上訴人無從因繼承取得系爭土地。
惟上訴人所主張異議原因之事實，係發生在前訴訟言詞辯論終結
前，非屬於足以使系爭確定判決所命履行之請求向後歸於消滅或
罹於不能行使之實體法上障礙事由，其據此提起債務人異議之訴
，與強制執行法第14條第1 項規定之要件不符。則上訴人請求撤
銷被上訴人持系爭確定判決為執行名義，聲請之強制執行程序，
非屬正當，不應准許等情，指摘為不當，並就原審已論斷者，泛
言論斷不完備，或論斷違法，而非表明依訴訟資料合於該違背法
令之具體事實，並具體敘述為從事法之續造、確保裁判之一致性
或其他所涉及之法律見解具有原則上重要性之理由，難認其已合
法表明上訴理由。依首揭說明，應認其上訴為不合法。
據上論結，本件上訴為不合法。依民事訴訟法第481條、第444條
第1項、第95條、第78條，裁定如主文。
中    華    民    國   111    年    8     月    18    日
                      最高法院民事第五庭
                          審判長法官  袁  靜  文  
                                法官  林  金  吾  
                                法官  石  有  為  
                                法官  許  秀  芬  
                                法官  陳  靜  芬  
本件正本證明與原本無異
                                      書  記  官
中    華    民    國   111    年    9     月    8     日